---
title: TITLE
author: NAME
date: DATE
output: html_document
editor_options: 
  chunk_output_type: inline
---

```{r setup, include=FALSE}
knitr::opts_chunk$set(cache = FALSE)
```

# 注意事項 （提出するときはこのセクションを削除してください。）
>
> * すべての作業は RStudio の，RMarkdown で行ってください。
> * RMarkdown のファイルをコンパイルすると，**HTML** ファイルが作成されます。**HTML** ファイルだけ提出してください。
> * **HTML**ファイルはメールに添付して，提出してください。**ファイル名は次のようにすること（全て半角）：学生番号_01.html** （例：45110000_01.html）
> * 提出先は **gnishihara@gmail.com** です。
> * メールの件名は必ず次のように記述すること：**20XX年基礎統計学小課題XX** （例：2019年基礎統計学小課題01）
> 
> **Eメールとラインを使い分けよう！メールの本文について：**
>
> 1. 名乗る
> 2. 学生番号もいれる
> 3. 挨拶する
>
> このテンプレートに記述した注意事項や規定などに従わない小課題は厳しく減点します。
> Eメールとファイル名についてですが，上記の規定に従わない小課題は受け取りません。

# 必要なパッケージの読み込み

```{r, message=FALSE}
# 最低限のパッケージです。必要があれば，他のパッケージも追加しましょう。
library(tidyverse)  # データ処理と作図用のパッケージ集
library(lubridate)  # 時間データ処理に必要なパッケージ
library(readxl)     # Excel ファイル処理用パッケージ
```

**このテンプレートについてですが，不要なコードと文章は削除してから提出してください。**

# 問題 1

小課題の問題はここに移してください。見出しレベルは 1 です。

例：

`x` 変数に 0 から 10 の偶数を書き込んでください。
`y` は `x` の 2 倍です。
それぞれの変数を tibble にまとめ，tibble の内容を表示してください。

## 解答 1

ここに解答を書いてください。見出しレベルは 2 です。

解答例：

`x` と `y` 変数は次のように作れます。

```{r}
x = seq(0, 10, by = 2) # 実はいろんなやり方がある
y = x * 2
```

tibble は次の通りです。

```{r}
xy = tibble(x,y)
xy
```


# 問題 2

見出しは `#` で定義します。
`#` の数によって見出しのレベルが変わります。
`#` は半角文字です。
`#` のあとに半角スペースをいれないと，コンパイル時に見出しとして処理されません。
見出しの後は改行も必要です。

ちなみに，パッケージ読み込みのコードブロックの中にも `#` があります。
コード中にコメントを書く時があります。
コメントはコードの説明を入れたい時につかったりします。
コードブロックの場合 `#` の後の文字は全てコメントとして扱われ，コードとして実行されません。

## 見出し2

### 見出し3

# 問題 3

文章はワードと同じように書けます。
文章はワードと同じように書けます。
文章はワードと同じように書けます。

文書と文書の間に空行をいれると新しい段落が作れます。
文書と文書の間に空行をいれると新しい段落が作れます。
文書と文書の間に空行をいれると新しい段落が作れます。

# 問題 4 

RMarkdown に書式は [Markdown](http://www.markdown.jp/what-is-markdown/) の書式とにています。

* 斜体 (*italic*) 
* 太文字 (**bold**) 
* 下付き文字は (NH~4~) 
* 上付き文字は (x^2^) 

# 問題 5 

数式は LaTex 方式でかきます。文書中の数式 $y=b_0 + b_1 x$ です。 

独立した数式を書く時は `$$` のペアの間に挟んでください。

[Markdown 記法について](http://www-mri.fish.nagasaki-u.ac.jp/gnn/kisotoukei_rmarkdown_formatting.html)

$$
E=mc^2
$$

# 問題 6 

箇条書きは次のようにかきます。

* 箇条書き
* 箇条書き
   * 箇条書き
   * 箇条書き
1. 箇条書き
2. 箇条書き
   A) 箇条書き
   B) 箇条書き
      a.  箇条書き
      b.  箇条書き

# 最後に

このファイル形式は RMarkdown とよびます。
全ての小課題はこのファイルをすかってレポート作成します。

[RMarkdownとは](http://www-mri.fish.nagasaki-u.ac.jp/gnn/kisotoukei_rmarkdown_howto.html)

